【裁判字號】    92,易,719
【裁判日期】    920320
【裁判案由】    傷害等
【裁判全文】
臺灣板橋地方法院刑事判決                          九十二年度易字第七一九號
    公  訴  人  臺灣板橋地方法院檢察署檢察官
    被      告  乙○○
右列被告因家庭暴力之傷害等案件，經檢察官提起公訴（九十二年度偵字第一九三七
號），本院判決如左：
    主  文
乙○○傷害人之身體，處拘役參拾日，如易科罰金，以參佰元折算壹日。老虎鉗子乙
支沒收之。又損壞甲○○所有之對講機乙台，足以生損害於甲○○，處拘役貳拾日，
如易科罰金，以參佰元折算壹日。應執行拘役肆拾日，如易科罰金，以參佰元折算壹
日，老虎鉗子乙支沒收之。
    事  實
一、乙○○係甲○○之小叔，二人間具有家庭暴力防治法第三條第四款規定現為四親
    等以內之旁系姻親之家庭成員關係，乙○○之妻李麗昭於民國九十一年一月二十
    二日中午，與其大嫂甲○○發生爭執並遭毆打，得知此事之乙○○因而心生不滿
    ，基於傷害之犯意，於同日十八時二十分許，前往甲○○位於臺北縣蘆洲市○○
    路三七一號九樓之住處，以拳頭毆打甲○○胸部，以手強力掐甲○○上肢及勒頸
    部，復以老虎鉗子敲打甲○○之鼻子，致甲○○受有胸壁挫傷、雙側上肢、鼻子
    及頸部（頸部部分起訴書漏載）擦傷之傷害。乙○○復要求甲○○下樓至中庭接
    受鄰居公評，然為甲○○所拒，甲○○並欲以對講機對外求救，乙○○見狀竟另
    萌毀損之犯意，以手強力將該對講機扯下，因而損壞甲○○所有之上述對講機，
    足以生損害於甲○○。
二、案經被害人甲○○訴由臺灣板橋地方法院檢察署檢察官偵查起訴。
    理  由
一、訊據被告乙○○就因其妻李麗昭於九十一年一月二十二日中午，與告訴人甲○○
    發生爭執並遭毆打，遂於同日十八時二十分許，前往告訴人位於臺北縣蘆洲市○
    ○路三七一號九樓之住處，要求告訴人下樓至中庭接受鄰居公評等情固直承不諱
    ，然矢口否認有何傷害及毀損之犯意，並辯稱：因告訴人毆打伊太太，伊始前往
    告訴人住處，然伊從頭至尾均未碰到告訴人身體，因告訴人打伊太太，伊欲拉告
    訴人右手下去中庭讓鄰居評理，告訴人左手過來拉住其己身之右手，整個人即跌
    坐在地上而遭己身之指甲劃傷，另伊以手撞一下對講機，告訴人即將對講機整個
    拔下來云云。經查：
（一）被告如何傷害告訴人身體及毀損告訴人所有之對講機乙台之犯罪事實，迭據告
      訴人於偵訊及本院審理時指述稱：被告係伊小叔，九十一年一月二十二日中午
      伊與被告太太發生衝突，被告太太即向伊表示：「晚上再跟阿坤（按指被告）
      說」，伊表示：「你跟他說做什麼」，被告太太即答以：「伊被打死他也甘願
      」，晚上伊返回臺北縣蘆洲市○○路三七一號九樓之住處，見被告之鞋子放在
      門口，應係與伊同住之婆婆開門讓被告進入，伊以為被告係欲跟伊理論中午為
      何伊與其太太有爭執，然被告二話不說，即手持老虎鉗子，以拳頭打伊腹部、
      胸部，以手大力掐伊雙臂，勒住伊頸部，打完後欲將伊拉至外面，伊拉住門把
      不願出去，被告即拿老虎鉗子打伊拉住門把之手，伊立即將手放開，人閃開，
      然鼻子仍被老虎鉗子擦到因而受傷，後伊跑去拿對講機求救，被告即搶對講機
      話筒，用手將對講機扯下，對講機即掉到地上因而損壞等語甚詳（詳臺灣板橋
      地方法院檢察署九十一年度發查字第二○三二號偵查卷宗第三頁、九十二年度
      偵字第一九三七號偵查卷宗第五頁反面、本院九十二年三月六日審判筆錄），
      核與受被告雇用在告訴人住處照顧被告之母即告訴人之婆婆之印尼籍外勞ＥＲ
      ＬＩＮＡ  ＳＡＲＩ於偵訊中證述：當日被告有打告訴人，亦有持老虎鉗打告
      訴人，並搗毀對講機等語相符（詳上開九十一年度發查字第二○三二號偵查卷
      宗第十四頁反面、第十五頁），參佐被告於本院審理時亦自承稱：有拉告訴人
      右手欲下去樓下中庭，另有用手撞一下對講機等語（詳本院九十二年三月六日
      審判筆錄），更足徵告訴人前開指述應非子虛，而堪以採信。至告訴人所受鼻
      子擦傷之傷害，雖係被告以老虎鉗子敲打告訴人手部，然經告訴人閃開，被告
      手持之老虎鉗子始擦到告訴人鼻子致其受傷，雖如前述，足知被告實際傷害告
      訴人之部位鼻子並非其本欲傷害告訴人之部位手部，然被告之意本在於傷害告
      訴人身體，縱實際與本欲傷害之部分不同，自仍應構成傷害犯行，應屬無疑。
      另告訴人固陳稱：當日中午僅與被告之配偶發生衝突，然未毆打被告之配偶云
      云（詳本院九十二年三月六日審判筆錄），然被告之配偶李麗昭當日與告訴人
      發生衝突後，立即前往醫院驗傷，經驗傷結果，被告之配偶李麗昭受有右側顳
      部毛髮被拉扯掉一堆、毛髮、頭皮疼痛之傷害，有全民醫院出具之診斷證明書
      乙紙附卷可稽（附於本院卷內），足知告訴人指稱：未毆打被告之太太云云，
      顯與事實不符，而被告所稱：因伊太太遭告訴人毆打，伊始前往告訴人住處等
      語，應堪採信。
（二）次者，告訴人受有胸壁挫傷、雙側上肢及鼻子擦傷之傷害，並有馬偕紀念醫院
      九十一年一月二十四日出具之甲種診斷證明書乙紙可稽（詳上開九十一年度發
      查字第二○三二號偵查卷宗第五頁），另告訴人所有之對講機遭損壞，亦有照
      片四幀附卷可憑（詳上開九十一年度發查字第二○三二號偵查卷宗第六頁、第
      七頁），是以，被告顯有前開傷害及毀損之犯行，洵堪認定。
（三）至公訴人固認被告除損壞告訴人所有之對講機外，另同時損壞告訴人所有之門
      鎖云云。經查：告訴人住處之門鎖確亦遭損壞，固據告訴人指述：被告以老虎
      鉗打門鎖，傷到門鎖裡頭之彈簧，彈簧不能用，導致門關上後無法將門自動卡
      住等語（詳本院九十二年三月六日審判筆錄）及前開證人ＥＲＬＩＮＡ  ＳＡ
      ＲＩ證述：被告有以老虎鉗搗毀門鎖等語屬實（詳上開九十一年度發查字第二
      ○三二號偵查卷宗第十五頁），並有照片四幀在卷可參（詳上開九十一年度發
      查字第二○三二號偵查卷宗第六頁、第七頁），然觀諸告訴人於本院審理時陳
      稱：被告打完伊之後，一直欲將伊拉至一樓，伊即拉住門把不出去，被告想讓
      伊將手放掉，即持老虎鉗敲下去，伊手放開，老虎鉗即敲到門鎖，被告之目的
      應係欲敲伊之手等語（詳本院九十二年三月六日審判筆錄），足知被告持老虎
      鉗顯欲敲打告訴人之手，使告訴人將拉住門把之手放開，使能將告訴人拉至一
      樓中庭，然因告訴人閃躲，被告手持之老虎鉗始不慎敲到門鎖，致門鎖損壞，
      應屬無疑，從而，被告應非故意毀損前開門鎖，其此部分行為，自與毀損罪之
      主觀構成要件不符，此部分自屬不構成犯罪，附此敘明。
（四）另被告之配偶李麗昭於本案辯論終結後所為之證詞，因未經合法調查，自無證
      據能力。被告所辯，顯係卸責之詞，不足採信。本件事證明確，被告犯行，堪
      以認定，應依法論科。
二、核被告所為，係犯刑法第二百七十七條第一項之傷害罪及同法第三百五十四條之
    毀損罪。再其所犯上開二罪，犯意各別，罪名相異，應分論併罰。爰審酌被告否
    認犯行，犯後態度不佳，迄今未與告訴人達成民事和解並賠償其損失，然素無前
    科，有臺灣高等法院被告全國前案紀錄表乙紙在卷可稽，素行良好，因其配偶李
    麗昭遭告訴人毆打，一時心生不滿，始毆打告訴人成傷，且告訴人所受傷勢尚輕
    ，被告於損壞告訴人所有之對講機後，即另行裝設舊對講機予告訴人使用，此業
    據告訴人陳明屬實（詳上開九十二年度偵字第一九三七號偵查卷宗第五頁反面）
    ，兼衡被告之智識程度、生活狀況、犯罪之動機、目的、手段、犯罪所生之危害
    等一切情狀，分別量處如主文所示之刑，並分別諭知易科罰金之折算標準，復定
    應執行刑及諭知易科罰金之折算標準，以示懲儆。至老虎鉗子乙支係被告所有，
    並係用以毆傷告訴人所用之物，業據告訴人陳明在卷（詳本院九十二年三月六日
    審判筆錄），併依刑法第三十八條第一項第二款之規定宣告沒收之。
據上論斷，應依刑事訴訟法第二百九十九條第一項前段，刑法第二百七十七條第一項
、第三百五十四條、第五十一條第六款、第四十一條第一項前段、第三十八條第一項
第二款，罰金罰鍰提高標準條例第一條前段、第二條，判決如主文。
本案經檢察官楊雅清到庭執行職務。
中      華      民      國      九十二      年      三    月    二十    日
                                  臺灣板橋地方法院刑事第四庭
        法  官  游  秀  雯
右正本證明與原本無異。
如不服本判決，應於判決送達後十日內，向本院提出上訴狀。
                                          書記官  張  玉  如
中      華      民      國      九十二      年      三    月   二十四   日
附錄本案論罪科刑法條全文：
刑法第二百七十七條
傷害人之身體或健康者，處三年以下有期徒刑，拘役或一千元以下罰金。
犯前項之罪，因而致人於死者，處無期徒或七年以上有期徒刑，致重傷者，處三年以
上、十年以下有期徒刑。
刑法第三百五十四條
毀棄、損壞前二條以外之他人之物或致令不堪用，足以生損害於公眾或他人者，處二
年以下有期徒刑、拘役或五百元以下罰金。


司法院資訊處製作；財團法人民間司法改革基金會備份。
